# 关于长期股权投资的问题

提问人：Teresawudi 时间：2020-03-25 08:05:13
求助大家，为啥合营和重大影响不区分同一控制下和非同一控制下呢？

回答人：chenyiwei
首先，涉及企业合并的问题，明确是要区分是否为同一控制下和非同一控制下，分别适用不同的处理原则。
其次，对于同一控制下企业之间的共同控制和重大影响，在IFRS下没有专门的讨论，但是否要参照同一控制下合并的原则以账面价值作为会计处理的基础，在IFRS下的会计实务中也是有所讨论的，并不是说完全不考虑，只不过是现行的中国企业会计准则下不要求做这个区分，统一采用一种原则处理。日后随着国际国内会计准则的发展变化，是否会正式要求作出这种区分，也未可知。